【裁判字號】    98,交聲,139
【裁判日期】    980827
【裁判案由】    聲明異議
【裁判全文】
臺灣屏東地方法院交通事件裁定         98年度交聲字第139號
原處分機關  交通部公路總局高雄區監理所屏東監理站
                    統一編號：.
異  議  人  甲○○
上列受處分人因違反道路交通管理處罰條例案件，對於交通部公
路總局高雄區監理所屏東監理站於民國98年3 月12日所為之處分
（原處分案號：屏監違字第裁82-I00000000號），聲明異議，本
院裁定如下：
    主  文
異議駁回。
    理  由
一、原處分意旨略以: 異議人即受處分人 (下稱: 異議人）甲○
    ○於民國（下同）97年12月10日下午3 時12分許，駕駛車號
    Z S-1076號自用一般小客車行經彰化縣福興鄉員大排北岸時
    ，經彰化縣政府警察局鹿港分局舉發有「汽車駕駛人行車速
    度，超過規定之最高時速未滿20公里」之違規，有彰警交字
    第I00000000 號違規單可參，並經舉發單查復舉發無誤。本
    站爰依道路交通管理處罰條例（下稱: 「處罰條例」）第40
    條暨違反道路交通管理事件統一裁罰基準表第40條規定，裁
    處 (汽車部分）異議人罰款新台幣（下同）2,200 元，並依
    道路交通管理處罰條例第63條第1 項共記違規點數1 點，核
    無違誤。
二、異議意旨略以：被攔下來時前面內、外車道各有車輛並沒停
    下來，只有我的車停下來，所以同時段有三部車同時同方向
    行駛；因當時我的車並無超速，所以並沒簽收任何單據。依
    道路交通管理處罰條例第8 條、第87條，道路交通案件處理
    辦法第13條規定提出聲請。
三、查異議人甲○○於97年12月10日下午3 時12分許，駕駛車號
    ZS-1076 號自用一般小客車，在彰化縣福興鄉員大排北岸8
    公里處，經警測速舉發有「汽車駕駛人行車速度，超過規定
    之最高時速未滿20公里」 之違規，有系爭彰警交字第
    I00000000 號違規通知單可佐，並據異議人自承上開駕駛行
    為無訛，以上舉發之事實可信為真實。
四、異議人雖以前開情詞置辯，惟查:
  (一)訊據證人即製單舉發之乙○○警員到院結證供述: 當天我們
    二人壹組開警用汽車，執行交通取締稽查，在臺76線東往西
    （花壇往鹿港方向）8 公里處定點舉發，我們以最新的雷射
    測速儀器由我舉發，每一部車如果設定超過80公里就舉發，
    本件違規車ZS-1076 號車型係自小客車：（問：當時駕駛人
    是否異議人？）「是」；（問：異議人當時有無否認？）「
    沒有」等語綦詳（本院98年6 月23日訊問筆錄第2-3 頁），
    並經異議人所不爭執，足證異議人確有超速之違規事實。
  (二)次查，本件舉發使用之手提式雷達測速儀經定期檢驗，本件
    舉發時仍在年度合格效期內，復經證人提出系爭雷達測速儀
    之「雷達測速儀檢驗合格單貼紙在卷足稽，且一旦駕駛人超
    速，經施測者設定速度後即予鎖住測速，不受其他車輛行進
    影響，復經證人乙○○供明在卷，異議人徒以：現場其他車
    輛並行云云，指摘銷定失準測定不實云云，不足採信。
  (三)末按，行為人有本條例之行為者，應填製違反道路交通管理
    事件通知單 (以下簡稱通知單），並於被通知人欄予以勾記
    ，其通知聯依下列規定辦理：一當場舉發者，應填記駕駛人
    或行為人姓名、性別、出生年月日、地址、身分證統一編號
    及車主姓名、地址、車牌號碼、車輛種類。被查獲之駕駛人
    或行為人為受處分人時，應於填記通知單後將通知聯交付該
    駕駛人或行為人簽名或蓋章收受之；拒絕簽章者，仍應將通
    知聯交付該駕駛或行為人收受，並記明其事由及交付之時間
    ；拒絕收受者，應告知其應到案時間及處所，並記明事由與
    告知事瑣，視為已收受。違反道路交通管理事件統一裁罰基
    準及處理細則第11條第1 項第1 款定文。查本件係當場攔停
    舉發，執勤員警並於舉發當時指定應到案日期97年12月25日
    ，有系爭舉發違規通知單可佐，雖異議人當場拒絕簽章及拒
    絕收受通知單，但員警已當場告知其應到時間及處所，並當
    場交付異議人，此據彰化縣政府警察局鹿港分局98年5 月21
    日鹿警分五字第0980010587號函覆在卷，並經證人乙○○證
    述無訛，異議人復不否認，從而本件事證已臻明確，異議人
    空言否認超速違規云云，不足採信。
五、按汽車駕駛人，行車速度，超過規定之最高時速，或低於規
    定之最低時速，除有第43條第1 項第2 款情形外，處新臺幣
    1,200 元以上2,400 元以下罰鍰，道路交通管理處罰條例第
    40條定有明文。本件異議人甲○○駕駛ZS-1076 號車被警舉
    發「限速70公里經測速82公里超速12公里」違規事證明確，
    又異議人逾應到案日期未到案，逾60日以上經逕行裁決，準
    此，原處分機關依道路交通管理處罰條例第40條暨違反道路
    交通管理事件統一裁罰基準表第9 條第1 項、第40條「逾越
    應到案期限60日以上，逕行裁決處罰者」（汽車部分）規定
    裁處異議人罰款2,200 元，並依道路交通管理處罰條例第63
    條第1 項記違規點數1 點，核無違誤。異議意旨求予撤銷原
    處分，為無理由，應予駁回。
六、據上論斷，爰依交通案件處理辦法第19條，裁定如主文。
中    華    民    國    98    年    8     月    27    日
                  交通法庭      法  官  朱盈吉
以上正本證明與原本無異。
如不服本裁定應於收受送達後5 日內向本院提出抗告書狀敘述抗
告之理由抗告於台灣高等法院高雄分院。
中    華    民    國    98    年    8     月    27    日
                                書記官  林祥玉


司法院資訊處製作；財團法人民間司法改革基金會備份。
